【裁判字號】    99,訴,449
【裁判日期】    991231
【裁判案由】    違反毒品危害防制條例
【裁判全文】
臺灣花蓮地方法院刑事判決               99年度訴字第449號
公  訴  人  臺灣花蓮地方法院檢察署檢察官
被      告  唐羽男
上列被告因違反毒品危害防制條例等案件，經檢察官提起公訴（
99年度毒偵字第603號、第530號），被告於準備程序中為有罪之
陳述，本院合議庭裁定由受命法官獨任進行簡式審判程序，判決
如下：
    主  文
唐羽男施用第一級毒品，累犯，處有期徒刑拾月，扣案注射針筒
壹支沒收；又施用第二級毒品，累犯，處有期徒陸月；又施用第
一級毒品，累犯，處有期徒刑拾月；又施用第二級毒品，累犯，
處有期徒刑陸月。應執行有期徒刑壹年陸月，扣案注射針筒壹支
沒收。
    事  實
一、唐羽男前曾於民國94年間因施用毒品案件，經觀察勒戒後入
    戒治處所執行強制戒治，於94年12月1 日停止執行出所。復
    於97年間因施用毒品、搶奪等案件，經本院判處有期徒刑10
    月、應執行有期徒刑6月，嗣並定其應執行刑為有期徒刑1年
    2月確定，於98年12月19 日縮刑期滿執行完畢。詎其不知悔
    改，又基於施用第一級及第二級毒品之犯意，為下列施用毒
    品犯行：
    (一)於99年8月19日15時許，在花蓮縣玉里鎮長良205號住處，
      以針筒注射方式，施用第一級毒品海洛因1次；復於同日1
      5時30 分許，以燒烤吸食煙氣之方式，施用第二級毒品甲
      基安非他命1次。嗣於同日17時30 分許，在花蓮縣花蓮市
      ○○路與商校路口為警盤查後，扣得注射針筒1 支（此部
      分為警另移送持有專供施用毒品器具罪，另經檢察官為不
      起訴處分），並經其同意採尿送驗結果，呈安非他命類及
      鴉片類陽性反應，而查知上情。
    (二)於99年9月20日13時15分許為警採尿回溯96 小時內某時，
      在花蓮縣吉安鄉○○○街140巷7號住處，以同前方式，先
      施用第一級毒品海洛因1次；復於30 分鐘後，以同前方式
      ，施用第二級毒品甲基安非他命1次。嗣於同年月19日 23
      時30 分許，因騎乘竊得之車牌號碼JRG-766號重型機車（
      涉犯竊盜部分另案偵辦中），而在花蓮縣吉安鄉○○路 ○
      段40號前為警攔檢，經其同意採尿送驗結果，呈安非他命
      類及嗎啡陽性反應，而查獲上情。
二、案經花蓮縣警察局花蓮分局、吉安分局報告臺灣花蓮地方法
    院檢察署檢察官偵查起訴。
    理  由
一、上開犯罪事實，業據被告唐羽男於本院審理時坦承不諱。而
    被告為警採集之尿液，經分別送往慈濟大學濫用藥物檢驗中
    心檢驗結果分別呈安非他命類、鴉片類陽性反應，此有慈濟
    大學濫用藥物檢驗中心檢驗總表、偵辦毒品案件涉嫌人尿液
    檢體採集送驗檢體紀錄表各2 份在卷可稽。被告自白核與事
    實相符，自應依法論科。
二、核被告所為，均係犯毒品危害防制條例第10條第1 項之施用
    第一級毒品罪及同條例第10條第2 項之施用第二級毒品罪。
    被告施用前持有海洛因與甲基安非他命之低度行為，均為施
    用之高度行為所吸收，不另論罪。又被告先後2 次分別施用
    第一級毒品海洛因、第二級毒品甲基安非他命之犯行，犯意
    各別，行為互殊，應分論併罰。查被告前曾於97年間因施用
    毒品、搶奪等案件，經本院判處有期徒刑10月、應執行有期
    徒刑6月，嗣並定其應執行刑為有期徒刑1年2月確定，於 98
    年12月19日縮刑期滿執行完畢，有臺灣高等法院被告前案紀
    錄表在卷可憑，被告受有期徒刑執行完畢後，5 年以內故意
    再犯本件有期徒刑以上之罪，為累犯，應依刑法第47條第 1
    項規定加重其刑。爰審酌被告已有多項前科紀錄，素行不佳
    ，仍一再違反禁令施用毒品，顯見其戒除毒癮意志不堅，及
    其犯罪對身體健康所生之危害，犯後尚能坦承犯行等一切情
    狀，分別量處如主文所示之刑，並定其應執行刑。扣案之注
    射針筒1 枝，係被告所有並供（但非專供）施用毒品之器具
    ，應依刑法第38條第1項第2款之規定宣告沒收之。至被告雖
    於本院審理時始辯稱可供出毒品來源，請求予以減刑云云，
    惟被告於本院審理時並未供出來源究為何人，且亦無法期待
    在本院辯論終結前破獲，本院自無從調查審認（參最高法院
    98年度台上字第1765號裁判），併此敘明。
據上論斷，應依刑事訴訟法第273條之1第1項、第299條第1 項前
段，毒品危害防制條例第10條第1項、第2項，刑法第11條前段、
第47條第1項、第38條第1項第2款、第51條第5款，判決如主文。
本案經檢察官陳玫琪到庭執行職務。
中    華    民    國    99    年    12    月    31    日
                  刑事第一庭    法  官  林恒祺
以上正本證明與原本無異。
如不服本判決應於收受送達後10日內向本院提出上訴書狀，並應
敘述具體理由。其未敘述上訴理由者，應於上訴期間屆滿後20日
內向本院補提理由書(均須按他造當事人之人數附繕本)「切勿逕
送上級法院」。
中    華    民    國    99    年    12    月    31    日
                                書記官
附錄本案論罪科刑法條：
毒品危害防制條例第10條
施用第一級毒品者，處6月以上5年以下有期徒刑。
施用第二級毒品者，處3年以下有期徒刑。

司法院資訊處製作；財團法人民間司法改革基金會備份。
